【裁判字號】    98,訴,294
【裁判日期】    980630
【裁判案由】    違反毒品危害防制條例
【裁判全文】
臺灣屏東地方法院刑事判決               98年度訴字第294號
公  訴  人  臺灣屏東地方法院檢察署檢察官
被      告  甲○○
選任辯護人  柳聰賢律師
上列被告因違反毒品危害防制條例案件，經檢察官提起公訴（98
年度偵字第626 號），本院判決如下：
    主  文
甲○○犯附表所示販賣第三級毒品罪，共肆罪，均累犯，各處刑
並諭知沒收如所示；又轉讓第三級毒品，累犯，處有期徒刑陸月
；應執行有期徒刑陸年陸月，褫奪公權肆年，犯罪所得新臺幣玖
仟捌佰元沒收，如全部或一部不能沒收時，以被告之財產抵償之
。
    事  實
一、甲○○曾因持有第二級毒品而違反毒品危害防制條例案件，
    經本院96年度簡字第1028號判處有期徒刑4 月確定，嗣因適
    用減刑條例，經本院96年度聲減字第2239號裁定減為有期徒
    刑2 月，於民國97年3 月24日易科罰金執行完畢。
二、詎其經前開徒刑執行完畢後5 年內，仍不知悔悟，復基於意
    圖營利而販賣第三級毒品之各別犯意，自97年10月25日下午
    1 時31分許起，至98年1 月14日下午5 時30分許止，先後4
    次按附表所示時間、地點及內容，分別販賣第三級毒品Ｋ他
    命予柳桂英（2 次）、陳靖宇、林琮智。又基於轉讓第三級
    毒品之犯意，於98年1 月11日晚間某時，在坐落屏東市○○
    路527 之7 號之「上豪」汽車保養廠外，將第三級毒品Ｋ他
    命少許轉讓供林琮智施用。嗣為警於98年1 月14日晚間10時
    20分許，在其位於屏東市○○路191 巷11號之住處查獲，另
    起出毛重3.1 公克之Ｋ他命、空夾鏈袋7 只等物。
三、案經高雄市政府警察局移送臺灣屏東地方法院檢察署檢察官
    偵查起訴。
    理  由
一、證據審查部分：本判決後開引用證據具傳聞證據性質者，均
    據被告甲○○於審理時明示不爭執其證據能力，經本院審酌
    其作成時之主、客觀情狀及保存狀況等條件，認為以得為證
    據為適當，均有證據能力。
二、前揭犯罪事實，除據被告甲○○於本院審理時自白不諱，並
    經證人林琮智於警詢中，並與柳桂英、陳靖宇、李宗佳均於
    偵查中經具結後證述綦詳，復有被告與林琮智、柳桂英、陳
    靖宇通電之通訊監察譯文、高雄市立凱旋院就柳桂英、林琮
    智之尿液鑑驗後製作之濫用藥物成品檢驗鑑定書在卷可稽，
    被告甲○○自白販賣及轉讓第三級毒品，堪認與事實相符，
    其犯罪事證已臻明確，應依法論科。
三、按Ｋ他命為毒品危害防制條例第2 條第2 項第3 款規定之第
    三級毒品，不得販賣、轉讓。核被告甲○○如附表編號(一)至
    編號(四)所示販賣Ｋ他命之行為，均係犯毒品危害防制條例第
    4 條第3 項販賣第三級毒品罪；又其以Ｋ他命無償提供林琮
    智施用，係犯毒品危害防制條例第8 條第3 項轉讓第三級毒
    品罪。公訴意旨固以其所犯4 次販賣第三級毒品犯行，應成
    立「集合犯」而論以一罪，惟按，刑法於94年2 月2 日修正
    公布，刪除第56條所定連續犯之規定，自95年7 月1 日施行
    。而基於概括犯意連續多次販賣毒品之行為，於刑法修正刪
    除連續犯規定之前，均依連續犯論以一罪。此次刑法第56條
    修正理由之說明謂：「對繼續犯同一罪名之罪者，均適用連
    續犯之規定論處，不無鼓勵犯罪之嫌，亦使國家刑罰權之行
    使發生不合理之現象。」「基於連續犯原為數罪之本質及刑
    罰公平原則之考量，爰刪除有關連續犯之規定」等語，即係
    將本應各自獨立評價之數罪，回歸本來就應賦予複數法律效
    果之原貌。而所謂集合犯是指立法者所制定之犯罪構成要件
    中，本就預定有數個同種類之行為將反覆實行之犯罪而言，
    將各自實現犯罪構成要件之反覆多數行為，解釋為集合犯，
    而論以一罪。是以對於集合犯，必須從嚴解釋，以符合立法
    本旨。觀諸毒品危害防制條例所定之販賣毒品罪之構成要件
    文義，實無從認定立法者本即預定該犯罪之本質，必有數個
    同種類行為而反覆實行之集合犯行，故販賣毒品罪，難認係
    集合犯。因此，就刑法修正施行後多次販賣毒品之犯行，採
    一罪一罰，始符合立法本旨（最高法院96年度臺上字第6048
     號 判決參照），茲被告甲○○前開4 次販賣、1 次轉讓第
    三級毒品犯行，既均具備完整並可獨立區隔之主、客觀不法
    構成要件，應各自成立並論以數罪而分論併罰之。又被告甲
    ○○曾因持有第二級毒品而違反毒品危害防制條例案件，經
    本院96年度簡字第1028號判處有期徒刑4 月確定，嗣因適用
    減刑條例，經本院96年度聲減字第2239號裁定減為有期徒刑
    2 月，於97年3 月24日易科罰金執行完畢，有臺灣高等法院
    被告前案紀錄表及臺灣屏東地方法院檢察署刑案資料查註紀
    錄表各1 份在卷可按，上開所犯5 罪，均係受徒刑之執行完
    畢，5 年以內因故意而再犯本件有期徒刑以上之罪，應各依
    累犯之規定，加重其刑。
四、爰審酌被告甲○○為65年5 月27日出生、受有高中畢業教育
    程度、從事服務業之人，有年籍資料附卷可參，並據其在本
    院審理時陳明在卷，本件犯罪時年32歲，除前開構成累犯要
    件之前案紀錄已論述如上，不再重複評價者外，更供其他犯
    罪經法院判刑確定之紀錄，有臺灣高等法院被告前案紀錄表
    及臺灣屏東地方法院檢察署刑案資料查註紀錄表各1 份在卷
    可按，並考量其為貪圖小利而販賣毒品、戕害他人健康之犯
    罪動機，各次販賣及轉讓毒品之數量與對象，販賣所得財物
    之數額，及其犯罪後於本院審理時，終能坦認全部犯行，犯
    後態度尚可等一切情狀，各量處如主文所示之刑，又依其販
    賣毒品部分犯行係為謀私利而不惜以毒物戕害國民健康，為
    害國家、社會，難期能善加行使公民權利、造福人群之性質
    ，認為有褫奪公權以維護社會公眾權益之必要，爰併宣告褫
    奪公權，並定其應執行之刑，以資儆懲。
五、沒收部分：
  (一)被告甲○○各次販賣第三級毒品犯罪所得如附表所示金額，
    應依毒品危害防制條例第19條第1 項規定宣告沒收，並諭知
    如全部或一部不能沒收時，以其財產抵償之。
  (二)又刑法第56條連續犯之規定為94年2 月2 日修正公布之法律
    刪除後，行為人多次販賣毒品犯行應各自成罪，已如前述。
    本件被告甲○○為警查獲時，上開數次販賣及轉讓毒品之犯
    行均已完成，依現有卷證，既不能證明其查獲當時另扣得毛
    重3.1 公克之Ｋ他命與先前售出者係源自同一販入行為而有
    不可分之關係，復無證據可認與同時扣案之空夾鏈袋7 只就
    前開經起訴論究之犯行有何關連，爰不另為沒收之諭知，併
    此敘明。
據上論斷，應依刑事訴訟法第299 條第1 項前段，毒品危害防制
條例第4 條第3 項、第8 條第3 項、第19條第1 項，刑法第11條
、第47條第1 項、第37條第2 項、第51條第5 款、第8 款，判決
如主文。
本案經檢察官簡志祥到庭執行職務
中    華    民    國    98    年    6     月    30    日
              刑事第二庭  審判長  法  官  黃國永
                                  法  官  翁世容
                                  法  官  陳松檀
以上正本證明與原本無異。
如不服本判決應於收受本判決送達後10日內向本院提出上訴書狀
，其未敘述上訴理由者，並得於提起上訴後20日內向本院補提理
由書狀（均須按他造當事人之人數附繕本）「切勿逕送上級法院
」。
中    華    民    國    98    年    6     月    30    日
                                  書記官  黃佳惠
附錄本件判決引用之法條：
毒品危害防制條例第4條
製造、運輸、販賣第一級毒品者，處死刑或無期徒刑；處無期徒
刑者，得併科新臺幣1 千萬元以下罰金。
製造、運輸、販賣第二級毒品者，處無期徒刑或7 年以上有期徒
刑，得併科新臺幣7 百萬元以下罰金。
製造、運輸、販賣第三級毒品者，處5 年以上有期徒刑，得併科
新臺幣5 百萬元以下罰金。製造、運輸、販賣第四級毒品者，處
3 年以上10年以下有期徒刑，得併科新臺幣3 百萬元以下罰金。
製造、運輸、販賣專供製造或施用毒品之器具者，處1 年以上7
年以下有期徒刑，得併科新臺幣1 百萬元以下罰金。
前五項之未遂犯罰之。
毒品危害防制條例第8 條
轉讓第一級毒品者，處1 年以上7 年以下有期徒刑，得併科新臺
幣1 百萬元以下罰金。
轉讓第二級毒品者，處6 月以上5 年以下有期徒刑，得併科新臺
幣70萬元以下罰金。
轉讓第三級毒品者，處3 年以下有期徒刑，得併科新臺幣30萬元
以下罰金。
轉讓第四級毒品者，處1 年以下有期徒刑，得併科新臺幣10萬元
以下罰金。
前四項之未遂犯罰之。
轉讓毒品達一定數量者，加重其刑至二分之一，其標準由行政院
定之。
【附表】
┌──┬────┬──────┬──────┬─────────┬───────┬──────────┐
│編號│販賣對象│  時    間  │  地    點  │    行      為    │   處    刑   │    沒        收    │
├──┼────┼──────┼──────┼─────────┼───────┼──────────┤
│ (一) │ 柳桂英 │97年10月25日│屏東市○○街│以每包新臺幣（下同│處有期徒刑伍年│犯罪所得新臺幣貳仟元│
│    │        │下午1 時31分│508 巷36號民│）400 元之代價，將│貳月，褫奪公權│沒收，如全部或一部不│
│    │        │許          │宅（柳桂英之│Ｋ他命5 小包售予柳│肆年。        │能沒收時，以被告之財│
│    │        │            │住處）      │桂英。            │              │產抵償之            │
├──┼────┼──────┼──────┼─────────┼───────┼──────────┤
│ (二) │ 陳靖宇 │97年10月25日│屏東市○○路│將價格3,800 元之Ｋ│處有期徒刑伍年│犯罪所得新臺幣仟捌│
│    │        │凌晨0 時至1 │某羊肉店內  │他命售予陳靖宇。  │貳月，褫奪公權│佰元沒收，如全部或一│
│    │        │時間某時    │            │                  │肆年。        │部不能沒收時，以被告│
│    │        │            │            │                  │              │之財產抵償之        │
├──┼────┼──────┼──────┼─────────┼───────┼──────────┤
│ (三) │ 柳桂英 │97年11月7 日│屏東市○○街│將價格2,000 元之Ｋ│處有期徒刑伍年│犯罪所得新臺幣貳仟元│
│    │        │下午4 時許  │508 巷36號民│他命售予柳桂英。  │貳月，褫奪公權│沒收，如全部或一部不│
│    │        │            │宅（柳桂英之│                  │肆年。        │能沒收時，以被告之財│
│    │        │            │住處）外    │                  │              │產抵償之            │
├──┼────┼──────┼──────┼─────────┼───────┼──────────┤
│ (四) │ 林琮智 │98年1 月14日│屏東市○○路│以每包2,000 元之代│處有期徒刑伍年│犯罪所得新臺幣貳仟元│
│    │        │下午5 時30分│、復興路口  │價，將毛重4.5 公克│貳月，褫奪公權│沒收，如全部或一部不│
│    │        │許          │            │之Ｋ他命1 包售予林│肆年。        │能沒收時，以被告之財│
│    │        │            │            │琮智。            │              │產抵償之            │
└──┴────┴──────┴──────┴─────────┴───────┴──────────┘


司法院資訊處製作；財團法人民間司法改革基金會備份。
